臺灣彰化地方法院刑事判決
110年度訴字第1001號
公  訴  人  臺灣彰化地方檢察署檢察官   
被      告  陳奇豐


選任辯護人  楊振芳律師
上列被告因違反毒品危害防制條例等案件，經檢察官提起公訴（
110年度偵字第13042號、第13268號），本院判決如下：
    主  文
陳奇豐犯如附表一至四所示之罪，均累犯，各處如附表一至四主
文欄所示之刑及沒收。有期徒刑部分應執行有期徒刑拾年拾月。
    事  實
一、陳奇豐知悉海洛因、甲基安非他命分別為毒品危害防制條例
    第2條第1項、第2項所列管之第一級、第二級毒品，不得持
    有、販賣，亦明知甲基安非他命為行政院衛生福利部明令公
    告列管之禁藥，依法不得轉讓，竟分別為下列行為：
  ㈠基於販賣海洛因以營利之犯意，分別於：
　　⒈民國110年7月5日下午3時46分許，在其位於彰化縣○○鄉○○
      路00巷00號住處，以一手交錢一手交貨方式，將海洛因1
      小包賣給林旼閬(駕駛母親林黃秀用名下之車牌號碼0000-
      00號自用小客車前往)，且收取對價新臺幣(下同)1,000元
      。
　　⒉110年7月14日中午12時26分許至41分許之間，在上址，以
      一手交錢一手交貨方式，將海洛因1小包賣給陳啓鴻(駕駛
      胞姐陳莉香名下之車牌號碼0000-00號自用小客車前往)，
      且收取對價1,000元。
　　⒊110年7月14日下午3時7分許至4時8分許（起訴書記載為20
      分許）之間，在上址，以一手交錢一手交貨方式，將海洛
      因1小包賣給林旼閬(駕駛上開車牌號碼0000-00號自用小
      客車前往)，且收取對價1,000元。
　　⒋110年8月10日晚上8時35分許至58分許之間，在上址，以一
      手交錢一手交貨方式，將海洛因1小包(1錢)賣給黃葦婷(
      駕駛母親黃淑珠名下之車牌號碼0000-00號自用小客車前
      往)，且收取對價1萬4,000元。
　　⒌110年8月21日上午6時54分許至10時43分許之間，在上址，
      以一手交錢一手交貨方式，將海洛因1小包賣給施明輝(駕
      駛名下之車牌號碼000-0000號自用小客車前往)，且收取
      對價3,000元。
　　⒍110年8月26日晚上8時32分許至49分許之間，在上址，以一
      手交錢一手交貨方式，將海洛因1小包賣給林旼閬(駕駛女
      友蘇婉佩名下之車牌號碼0000-00號自用小客車搭載蘇婉
      佩前往，但蘇婉佩待在車上未進入上址)，且收取對價5,0
      00元。 
　　⒎110年8月31日晚上7時48分許至8時25分許之間，在上址，
      以一手交錢一手交貨方式，將海洛因1小包(1錢)賣給黃葦
      婷(駕駛上開車牌號碼0000-00號自用小客車前往)，且收
      取對價1萬4,000元。
　　⒏110年9月13日下午5時14分許至6時50分許之間，在上址，
      以一手交錢一手交貨方式，將海洛因1小包賣給施明輝(駕
      駛上開車牌號碼000-0000號自用小客車前往)，且收取對
      價3,000元。 
　　⒐110年9月30日晚上8時30分許至9時2分許之間，在上址，以
      一手交錢一手交貨方式，將海洛因1小包賣給林旼閬(駕駛
      上開車牌號碼0000-00號自用小客車搭載蘇婉佩前往，但
      蘇婉佩待在車上未進入上址)，且收取對價2,000元。 
　　⒑110年10月8日晚上9時34分許至10時36分許之間，在上址，
      以一手交錢一手交貨方式，將海洛因1小包賣給林旼閬(駕
      駛上開車牌號碼0000-00號自用小客車搭載蘇婉佩前往，
      但蘇婉佩待在車上未進入上址)，且收取對價2,000元。 
　㈡基於販賣甲基安非他命以營利之犯意，分別於：
    ⒈110年7月5日下午3時47分許，在上址，以一手交錢一手交
      貨方式，將甲基安非他命1小包賣給張峻瑋(駕駛父親張永
      隆生前所有之車牌號碼000-0000號自用小客車前往)，且
      收取對價500元。
    ⒉110年8月3日上午4時44分許至5時2分許之間，在上址，以
      一手交錢一手交貨方式，將甲基安非他命1小包賣給張峻
      瑋(駕駛母親王于珍名下之車牌號碼0000-00號自用小客車
      前往)，且收取對價500元。
    ⒊110年8月24日晚上10時56分許至11時20分許之間，在上址
      ，以一手交錢一手交貨方式，將甲基安非他命1小包賣給
      陳佑瑋(由張喬志駕駛名下車牌號碼0000-00號自用小客車
      搭載陳佑瑋前往，係2人合資並推由陳佑瑋出面交易)，且
      收取對價2,000元。
    ⒋110年10月2日晚上10時41分許至11時29分許之間，在上址
      ，以一手交錢一手交貨方式，將甲基安非他命1小包賣給
      陳佑瑋(駕駛母親劉月娥名下之車牌號碼000-0000號自用
      小客車前往)，且收取對價2,000元。
    ⒌110年10月17日將近上午11時許，在上址，以一手交錢一手
      交貨方式，將甲基安非他命1小包賣給陳佑瑋(由陳佑瑋駕
      駛上開車牌號碼000-0000號自用小客車搭載張喬志前往，
      係2人合資並推由陳佑瑋出面交易)，且收取對價2,000元
      。
　㈢基於同時販賣海洛因及甲基安非他命以營利之犯意，分別於
    ：
    ⒈110年7月14日下午6時32分許至45分許（起訴書記載42分許
      ）之間，在上址，以一手交錢一手交貨方式，將海洛因、
      甲基安非他命各1小包賣給洪存昌(騎乘父親洪樹生名下之
      車牌號碼000-0000號普通重型機車前往)，且各收取對價1
      ,000元(合計2,000元)。
    ⒉110年8月3日下午6時3分許至30分許（起訴書記載25分許）
      之間，在上址，以一手交錢一手交貨方式，將海洛因、甲
      基安非他命各1小包賣給洪存昌(騎乘上開機車前往)，且
      各收取對價1,000元(合計2,000元)。
    ⒊110年8月17日晚上7時50分許至8時3分許之間，在上址，以
      一手交錢一手交貨方式，將海洛因、甲基安非他命各1小
      包賣給洪存昌(騎乘上開機車前往)，且各收取對價1,000
      元(合計2,000元)。
    ⒋110年10月12日晚上6時57分許至7時13分許之間，在上址，
      以一手交錢一手交貨方式，將海洛因、甲基安非他命各1
      小包賣給林旼閬(駕駛上開車牌號碼0000-00號自用小客車
      搭載蘇婉佩前往，但蘇婉佩待在車上未進入上址)，且各
      收取對價2,000元、1,000元(合計3,000元)。
    ⒌110年10月15日下午5時47分許至6時27分許之間，在上址，
      以一手交錢一手交貨方式，將海洛因、甲基安非他命各1
      小包賣給洪存昌(騎乘上開車牌號碼000-0000號普通重型
      機車前往)，且各收取對價1,000元(合計2,000元)。
    ⒍110年10月17日下午3時許，在上址，以一手交錢一手交貨
      方式，將海洛因、甲基安非他命各1小包賣給洪存昌(騎乘
      上開機車前往)，且各收取對價1,000元(合計2,000元)。
　㈣基於轉讓禁藥甲基安非他命之犯意，於110年8月31日中午12
    時46分許至55分許之間，在上址，默許莊坤福(駕駛兒子莊
    富強名下之車牌號碼000-0000號自用小客車前往)拿取陳奇
    豐所有內放甲基安非他命之玻璃球，自行燒烤吸煙施用，陳
    奇豐即以此方式，無償轉讓少量甲基安非他命(未達淨重10
    公克)給莊坤福。
二、本案經警於110年10月19日上午6時15分許持本院核發之搜索
    票，至陳奇豐上址住處執行搜索，扣得陳奇豐所有之海洛因
    6包(毛重共16.87公克，驗餘淨重共14.0337公克)、甲基安
    非他命7包(毛重共18.25公克，驗餘淨重共16.9758公克)、
    供販賣毒品所用之電子磅秤1個、SAMSUNG行動電話1支(搭配
    門號0000000000號SIM卡)、iPhone行動電話1支(搭配門號00
    00000000號SIM卡)及預備供販賣所用之分裝袋2包等物，而
    悉上情。
三、案經彰化縣警察局移請臺灣彰化地方檢察署檢察官偵查起訴
    。
    理  由
一、以下本案所引用被告以外之人於審判外之言詞或書面陳述，
    而不符合刑事訴訟法第159 條之1 至第159 條之4 之規定者
    ，均經本院於審理時當庭直接提示而為合法之調查，檢察官
    、被告及辯護人均不爭執其證據能力，本院審酌前開證據作
    成或取得之情況，並無非法或不當取證之情事，亦無顯不可
    信之狀況，故認為適當而均得作為證據。是前開證據，依刑
    事訴訟法第159 條之5 之規定，皆具有證據能力，先予敘明
    。
二、上開犯罪事實，業據被告陳奇豐於警詢、偵訊及本院審理中
    均坦承不諱，並有附表一至四證據欄所載之證據可資佐證，
    復有本院搜索票、彰化縣警察局搜索扣押筆錄、扣押物品收
    據、扣押物品照片等（見彰警刑字第1100075605號卷一第31
    至39、101至103頁）在卷可參，此外，尚有扣案之海洛因6
    包、甲基安非他命7包、電子磅秤1個、分裝袋2包、SAMSUNG
    行動電話1支（內含門號0000000000號SIM卡1張）及iPhone
    行動電話1支（內含門號0000000000號SIM卡1張）可資佐證
    。而上開海洛因6包（驗餘淨重共14.0337公克）、甲基安非
    他命7包（驗餘淨重共16.9758公克），經送衛生福利部草屯
    療養院鑑驗，分別含海洛因、甲基安非他命成分等情，有該
    院110年11月18日草療鑑字第1101100250號鑑驗書（見本院
    卷第71至75頁）在卷可佐，足認被告前開任意性自白與事實
    相符。綜上所述，本案事證明確，被告前開犯行，堪以認定
    ，應予依法論科。
三、論罪科刑：
　㈠按海洛因、甲基安非他命分別為毒品危害防制條例第2條第2
    項第1款、第2款所列管之第一級、第二級毒品，不得非法持
    有、販賣。而甲基安非他命亦屬藥事法所稱之禁藥（即藥事
    法第22條第1款所稱之經中央衛生主管機關明令公告禁止製
    造、調劑、輸入、輸出、販賣或陳列之毒害藥品）。而明知
    為禁藥而轉讓者，藥事法第83條定有處罰明文。故行為人明
    知為禁藥即甲基安非他命而轉讓予他人者，除成立毒品危害
    防制條例第8條第2項之轉讓第二級毒品罪外，亦構成藥事法
    第83條第1項之轉讓禁藥罪，此係屬同一犯罪行為而同時有
    二種法律可資處罰之法條競合情形，應依「重法優於輕法」
    、「後法優於前法」等法理，擇一處斷。再按毒品危害防制
    條例第8條第2項轉讓第二級毒品罪之法定本刑為「6月以上5
    年以下有期徒刑，得併科新台幣70萬元以下罰金」，而藥事
    法第83條第1項轉讓禁藥罪係於93年4月21日（藥事法第83條
    於95年5月30日修正時，第1項並未修正）修正公布，同年4
    月23日生效之後法，該罪之法定本刑為「7年以下有期徒刑
    ，得併科新台幣500萬元以下罰金」，行為人除轉讓甲基安
    非他命，其數量達行政院依毒品危害防制條例第8條第6項規
    定所訂定之標準，經依法加重該條第2項之法定刑後，較藥
    事法第83條第1項之法定刑為重之情形外，因修正後藥事法
    第83條第1項之法定本刑，顯較毒品危害防制條例第8條第2
    項之罪之法定本刑為重，且屬後法，依前述「重法優於輕法
    」、「後法優於前法」之法理，自應優先適用藥事法第83條
    第1項之規定處斷（最高法院99年度臺上字第2041號判決意
    旨參照）。又轉讓第二級毒品達淨重10公克以上者，加重其
    刑至2分之1，轉讓持有毒品加重其刑之數量標準第2條第1項
    第2款規定甚明。經查，本案被告轉讓予莊坤福之甲基安非
    他命僅為施用1次之量，衡諸一般施用甲基安非他命之人之
    施用劑量，數量當不致達淨重10公克。是本案既無證據可資
    證明被告轉讓甲基安非他命達淨重10公克，自不得依毒品危
    害防制條例第8條第6項規定加重其刑。
  ㈡是核被告就附表一所為，均係犯毒品危害防制條例第4條第1
    項之販賣第一級毒品罪，就附表二所為，均係犯毒品危害防
    制條例第4條第2項之販賣第二級毒品罪，就附表三所為，均
    係犯毒品危害防制條例第4條第1項、第2項之販賣第一級、
    第二級毒品罪，就附表四所為，係犯藥事法第83條第1項之
    轉讓禁藥罪。被告各次販賣海洛因、甲基安非他命，而分別
    持有該毒品之低度行為，均為販賣之高度行為所吸收，不另
    論罪。被告就附表三所示販賣第一級、第二級毒品罪部分，
    皆係以一行為同時販賣二種毒品，均屬一行為觸犯數罪名，
    俱為想像競合犯，應分別從一重論以販賣第一級毒品罪。另
    被告所犯前開各次犯行，犯意各別、行為互殊，應予分別論
    罪。
  ㈢刑之加重、減輕事由：
    ⒈被告前因施用毒品案件，經臺灣臺北地方法院以104年度審
      簡字第2096號判決處有期徒刑5月、2月，並定應執行有期
      徒刑6月、緩刑3年確定，嗣該緩刑經撤銷，而於106年4月
      10日徒刑易科罰金執行完畢等情，有臺灣高等法院被告前
      案紀錄表1份附卷可考，其受有期徒刑執行完畢，5年內故
      意再犯本件有期徒刑以上之各罪，均為累犯，應分別依刑
      法第47條第1項規定，加重其刑（死刑、無期徒刑不得加
      重）；本院審酌被告前案經法院判決有罪確定，並於上開
      刑事案件執行完畢後，5年內再犯本案，足認其刑罰反應
      力薄弱等一切情狀後，認本件被告依累犯加重最低法定本
      刑部分，應無過苛之處，依大法官會議釋字第775號解釋
      意旨裁量結果，認本件最低法定本刑仍需加重，附此敘明
      。
    ⒉被告就附表一至四所示各次犯行，迭於偵查及本院審理中
      均自白犯罪，均合於毒品危害防制條例第17條第2項「於
      偵查及審判中均自白」之要件，應分別依該規定減輕其刑
      ，並依法先加後減之。
    ⒊販賣第一級毒品罪之法定刑為「死刑或無期徒刑；處無期
      徒刑者，得併科新臺幣三千萬元以下罰金」。然同為販賣
      第一級毒品之人，其原因動機不一，犯罪情節未必盡同，
      或有大盤毒梟者，亦有中、小盤之分，甚或僅止於吸毒者
      友儕間為求互通有無之有償轉讓者亦有之，其販賣行為所
      造成危害社會之程度自屬有異，法律科處此類犯罪，所設
      之法定最低本刑卻同為「死刑或無期徒刑；處無期徒刑，
      得併科新臺幣三千萬元以下罰金」，不可謂不重。於此情
      形，倘依其情狀處以有期徒刑，即足以懲儆，並可達防衛
      社會之目的者，自非不可依客觀之犯行與主觀之惡性二者
      加以考量其情狀是否有可憫恕之處，適用刑法第59條之規
      定酌量減輕其刑，期使個案裁判之量刑，能斟酌至當，符
      合比例原則。查被告所為如附表一、三所示販賣第一級毒
      品海洛因之數量不多，所得亦非高額，犯罪情節尚非重大
      ，且本案中又無證據足以證明被告為大量走私進口或長期
      販賣毒品之所謂「大盤」、「中盤」之販毒者，惡性與犯
      罪情節核與大毒梟或中盤販毒者有重大差異，若處以最低
      刑無期徒刑或減輕其刑後之最低刑度有期徒刑15年，猶屬
      情輕法重，過於嚴苛，足以引起一般人之同情，犯罪情狀
      尚有可資憫恕之情況，爰就被告所犯販賣第一級毒品犯行
      ，皆依刑法第59條之規定，酌量減輕其刑，並依法遞減之
      。另辯護人再以被告販賣甲基安非他命部分，係在同儕間
      互通有無而販賣毒品，其犯罪情節尚非至惡，相對於長期
      大量販賣毒品之大毒梟而言，對社會治安及國民健康之危
      害顯然較小，請求再依刑法第59條酌減其刑等語。然本院
      慮及販賣甲基安非他命，助長毒品氾濫，並衍生諸多家庭
      、社會乃至犯罪問題，而其法定刑，依毒品危害防制條例
      第4條第2項規定為「無期徒刑或十年以上有期徒刑，得併
      科新臺幣一千五百萬元以下罰金」，於依毒品危害防制條
      例第17條第2項減輕其刑後，其最低刑度為5年，兩相權衡
      ，本院認並無情輕法重之情，自無依該規定予以酌減其刑
      之必要。是以，辯護人前開主張，洵屬無據，而無可採。
  ㈣爰審酌被告所為販賣第一級、第二級毒品及轉讓禁藥，使毒
    品氾濫，嚴重危害國人身心健康，危害社會程度匪淺，所為
    實不足取；並審酌被告犯後於偵查及本院程序中均坦承犯行
    之犯後態度，再參酌被告販賣毒品之對象、數量及金額、以
    及轉讓禁藥之數量，暨其之智識程度、生活狀況、領有輕度
    身心障礙證明（見本院卷第199頁）等一切情狀，分別量處
    如附表一至四主文欄所示之刑，並定其應執行刑如主文所示
    ，以資儆懲。
四、沒收：
　㈠按以營利為目的販入毒品，經多次販賣後，持有剩餘毒品被
    查獲，其各次販賣毒品行為，固應併合處罰。惟該持有剩餘
    毒品之低度行為，應僅為最後一次販賣毒品之高度行為所吸
    收，不另論罪。故就該查獲之剩餘毒品，祇能於最後一次之
    販賣毒品罪宣告沒收（或銷燬），不得於各次販賣毒品罪均
    宣告沒收（或銷燬）（最高法院100年度臺上字第5655號判
    決意旨參照）。經查，扣案之海洛因6包（驗餘淨重共14.03
    37公克）、甲基安非他命7包（驗餘淨重共16.9758公克），
    分別屬第一級、第二級毒品，業經前所敘明，為被告販賣第
    一級、第二級級毒品所剩餘且均為違禁物，又盛裝各該毒品
    之包裝袋，均已沾染毒品無法徹底析離，俱應依毒品危害防
    制條例第18條第1項前段規定，於查獲被告最後一次販賣第
    一級、第二級毒品罪項下即附表三編號6犯行項下宣告沒收
    銷燬之，至供鑑驗用罄之毒品既已滅失，自無庸予以宣告沒
    收，附此說明。
　㈡扣案之電子磅秤1個、SAMSUNG行動電話1支(內含門號0000000
    000號SIM卡)、iPhone行動電話1支(內含門號0000000000號S
    IM卡)及分裝袋2包，係被告所有，前三者供其為前開販賣毒
    品犯行所用之物，末者為其預備供販賣所用之物，業據被告
    供承在卷（見本院卷第171頁），爰均依刑法第38條第2項前
    段之規定，於被告所犯販賣毒品犯行項下（即附表一至三犯
    行項下）宣告沒收；另扣案之香菸1支，經送衛生福利部草
    屯療養院鑑驗，含有第三級毒品成分，有該院110年11月18
    日草療鑑字第1101100250號鑑驗書（見本院卷第117頁）在
    卷可參，是該香菸雖含有第三級毒品，惟與被告前開犯行無
    直接關聯性，爰不另為沒收之宣告，至檢察官於起訴書中載
    明香菸含有海洛因成分，請求宣告沒收銷燬部分，容有誤會
    ，附此敘明。
　㈢按販賣毒品所得之對價，不問其中何部分屬於成本，何部分
    屬於犯罪所得之財物，應均予沒收（最高法院65年度第5次
    刑庭庭推總會議決議（一）意旨參照）。次按犯罪所得，屬
    於犯罪行為人者，沒收之；前二項之沒收，於全部或一部不
    能沒收或不宜執行沒收時，追徵其價額，刑法第38條之1第1
    項前段、第3項分別定有明文。經查，被告經警扣得12萬5,3
    00元，其中66,000元應屬被告販賣毒品所得（即附表一至三
    所示之販賣毒品款項），應依刑法第38條之1第1項前段，於
    附表一至三所示各該犯行項下宣告沒收，至餘額59,300元部
    分，要與本案無直接關聯性，爰不為沒收之宣告，併予敘明
    。
據上論斷，應依刑事訴訟法第299條第1項前段，毒品危害防制條
例第4條第1項、第2項、第17條第2項、第18條第1項前段，藥事
法第83條第1項，刑法第11條、第55條、第51條第5款、第47條第
1項、第59條、第38條第2項前段、第38條之1第1項前段，判決如
主文。
本案經檢察官賴政安提起公訴，檢察官劉欣雅到庭執行職務。
中　　華　　民　　國　　111 　年　　3 　　月　　29　　日
                  刑事第四庭    審判長法官  余仕明
                                法      官  黃玉齡
                                法      官　林怡君
以上正本證明與原本無異。
如不服本判決應於收受判決後20日內向本院提出上訴書狀，並應
敘述具體理由；其未敘述上訴理由者，應於上訴期間屆滿後20日
內向本院補提理由書（均須按他造當事人之人數附繕本）「切勿
逕送上級法院」。
中　　華　　民　　國　　111 　年　　3 　　月　　29　　日
                                書  記  官   馬竹君　　　　　　　　　　　　　　
附錄本案論罪科刑法條：
毒品危害防制條例第4條
製造、運輸、販賣第一級毒品者，處死刑或無期徒刑；處無期徒
刑者，得併科新臺幣3千萬元以下罰金。
製造、運輸、販賣第二級毒品者，處無期徒刑或10年以上有期徒
刑，得併科新臺幣1千5百萬元以下罰金。
製造、運輸、販賣第三級毒品者，處7年以上有期徒刑，得併科
新臺幣1千萬元以下罰金。
製造、運輸、販賣第四級毒品者，處5年以上12年以下有期徒刑
，得併科新臺幣5百萬元以下罰金。
製造、運輸、販賣專供製造或施用毒品之器具者，處1年以上7年
以下有期徒刑，得併科新臺幣1百50萬元以下罰金。
前五項之未遂犯罰之。

藥事法第83條
明知為偽藥或禁藥，而販賣、供應、調劑、運送、寄藏、牙保、
轉讓或意圖販賣而陳列者，處7年以下有期徒刑，得併科新臺幣5
千萬元以下罰金。
犯前項之罪，因而致人於死者，處7年以上有期徒刑，得併科新
臺幣1億元以下罰金；致重傷者，處3年以上12年以下有期徒刑，
得併科新臺幣7千5百萬元以下罰金。
因過失犯第1項之罪者，處2年以下有期徒刑、拘役或科新臺幣5
百萬元以下罰金。
第1項之未遂犯罰之。

附表一：
編號 犯罪事實      證      據      主      文 1 如犯罪事實欄一㈠⒈所示（即起訴書犯罪事實欄一㈠所示）。 1、證人林旼閬於警詢、偵訊中之證述（見彰警刑字第1100075605號卷一第126頁、彰警刑字第1100074824號卷第154頁）。 2、被告陳奇豐於偵訊、本院審理中之陳述（見偵字第13042號卷第156頁、本院卷第174頁）。 3、監視器翻拍照片（見彰警刑字第1100075605號卷一第53、126頁）。 4、車號查詢汽車車籍（見偵卷第185頁）。 陳奇豐販賣第一級毒品，累犯，處有期徒刑柒年捌月。扣案之分裝袋貳包、電子磅秤壹臺、行動電話貳支及販賣第一級毒品所得新臺幣壹仟元均沒收。 2 如犯罪事實欄一㈠⒉所示（即起訴書犯罪事實欄一㈥所示）。 1、證人陳啟鴻於警詢、偵訊中之證述（見彰警刑字第1100075605號卷一第240至241頁、彰警刑字第1100074824號卷第308頁）。 2、被告陳奇豐於警詢、偵訊、本院審理中之陳述（見彰警刑字第1100075605號卷一第15頁、偵字第13042號卷第156至157頁、本院卷第175頁）。 3、監視器翻拍照片（見彰警刑字第1100075605號卷一第71至74、240頁）。 4、車號查詢汽車車籍（見偵卷第189頁）。 陳奇豐販賣第一級毒品，累犯，處有期徒刑柒年捌月。扣案之分裝袋貳包、電子磅秤壹臺、行動電話貳支及販賣第一級毒品所得新臺幣壹仟元均沒收。 3 如犯罪事實欄一㈠⒊所示（即起訴書犯罪事實欄一㈡所示）。 1、證人林旼閬於警詢、偵訊中之證述（見彰警刑字第1100075605號卷一第127頁、彰警刑字第1100074824號卷第154頁）。 2、被告陳奇豐於偵訊、本院審理中之陳述（見偵字第13042號卷第156頁、本院卷第174頁）。 3、監視器翻拍照片（見彰警刑字第1100075605號卷一第55至56、127頁)。 4、車號查詢汽車車籍（見偵卷第185頁）。 陳奇豐販賣第一級毒品，累犯，處有期徒刑柒年捌月。扣案之分裝袋貳包、電子磅秤壹臺、行動電話貳支及販賣第一級毒品所得新臺幣壹仟元均沒收。 4 如犯罪事實欄一㈠⒋所示（即起訴書犯罪事實欄一㈦所示）。 1、證人黃葦婷於警詢、偵訊中之證述（見彰警刑字第1100075605號卷二第136至137頁、彰警刑字第1100074824號卷第368頁）。 2、被告陳奇豐於警詢、偵訊、本院審理中之陳述（見彰警刑字第1100075605號卷一第19頁、偵字第13042號卷第157頁、本院卷第175頁）。 3、監視器翻拍照片（見彰警刑字第1100075605號卷一第85至86頁、卷二第136頁）。 4、車號查詢汽車車籍（見偵卷第191頁）。 陳奇豐販賣第一級毒品，累犯，處有期徒刑捌年拾月。扣案之分裝袋貳包、電子磅秤壹臺、行動電話貳支及販賣第一級毒品所得新臺幣壹萬肆仟元均沒收。 5 如犯罪事實欄一㈠⒌所示（即起訴書犯罪事實欄一㈨所示）。 1、證人施明輝於警詢、偵訊中之證述（見彰警刑字第1100075605號卷二第182頁、彰警刑字第1100074824號卷第412頁）。 2、被告陳奇豐於警詢、偵訊、本院審理中之陳述（見彰警刑字第1100075605號卷一第21頁、偵字第13042號卷第157頁、本院卷第176頁）。 3、監視器翻拍照片（見彰警刑字第1100075605號卷一第91至92頁、卷二第182頁）。 4、車號查詢汽車車籍（見偵卷第193頁）。 陳奇豐販賣第一級毒品，累犯，處有期徒刑捌年貳月。扣案之分裝袋貳包、電子磅秤壹臺、行動電話貳支及販賣第一級毒品所得新臺幣參仟元均沒收。 6 如犯罪事實欄一㈠⒍所示（即起訴書犯罪事實欄一㈢所示）。 1、證人林旼閬於警詢、偵訊中之證述（見彰警刑字第1100075605號卷一第128至129頁、彰警刑字第1100074824號卷第154頁）。 2、證人蘇婉佩於警詢、偵訊中之證述（見彰警刑字第1100075605號卷二第74頁、彰警刑字第1100074824號卷第226頁）。　  3、被告陳奇豐於警詢、偵訊、本院審理中之陳述（見彰警刑字第1100075605號卷一第12頁、偵字第13042號卷第156頁、本院卷第174頁）。 4、監視器翻拍照片（見彰警刑字第1100075605號卷一第63至64頁、卷二第73頁）。 5、車號查詢汽車車籍（見偵卷第187頁）。 陳奇豐販賣第一級毒品，累犯，處有期徒刑捌年陸月。扣案之分裝袋貳包、電子磅秤壹臺、行動電話貳支及販賣第一級毒品所得新臺幣伍仟元均沒收。  7 如犯罪事實欄一㈠⒎所示（即起訴書犯罪事實欄一㈧所示）。 1、證人黃葦婷於警詢、偵訊中之證述（見彰警刑字第1100075605號卷二第138頁、彰警刑字第1100074824號卷第368頁）。 2、被告陳奇豐於警詢、偵訊、本院審理中之陳述（見彰警刑字第1100075605號卷一第19至20頁、偵字第13042號卷第157頁、本院卷第175至176頁）。 3、監視器翻拍照片（見彰警刑字第1100075605號卷一第87至88頁、卷二第137頁）。 4、車號查詢汽車車籍（見偵卷第191頁）。 陳奇豐販賣第一級毒品，累犯，處有期徒刑捌年拾月。扣案之分裝袋貳包、電子磅秤壹臺、行動電話貳支及販賣第一級毒品所得新臺幣壹萬肆仟元均沒收。 8 如犯罪事實欄一㈠⒏所示（即起訴書犯罪事實欄一㈩所示）。 1、證人施明輝於警詢、偵訊中之證述（見彰警刑字第1100075605號卷二第183至184頁、彰警刑字第1100074824號卷第412頁）。 2、被告陳奇豐於警詢、偵訊、本院審理中之陳述（見彰警刑字第1100075605號卷一第22頁、偵字第13042號卷第157頁、本院卷第176頁）。 3、監視器翻拍照片（見彰警刑字第1100075605號卷一第93至94頁、卷二第183頁）。 4、車號查詢汽車車籍（見偵卷第193頁）。 陳奇豐販賣第一級毒品，累犯，處有期徒刑捌年貳月。扣案之分裝袋貳包、電子磅秤壹臺、行動電話貳支及販賣第一級毒品所得新臺幣參仟元均沒收。 9 如犯罪事實欄一㈠⒐所示（即起訴書犯罪事實欄一㈣所示）。 1、證人林旼閬於警詢、偵訊中之證述（見彰警刑字第1100075605號卷一第129頁、彰警刑字第1100074824號卷第154頁）。 2、證人蘇婉佩於警詢、偵訊中之證述（見彰警刑字第1100075605號卷二第76頁、彰警刑字第1100074824號卷第226頁）。　　  3、被告陳奇豐於警詢、偵訊、本院審理中之陳述（見彰警刑字第1100075605號卷一第12至13頁、偵字第13042號卷第156頁、本院卷第174至175頁）。 4、監視器翻拍照片（見彰警刑字第1100075605號卷一第65至66頁、卷二第75至76頁）。 5、車號查詢汽車車籍（見偵卷第187頁）。 陳奇豐販賣第一級毒品，累犯，處有期徒刑捌年。扣案之分裝袋貳包、電子磅秤壹臺、行動電話貳支及販賣第一級毒品所得新臺幣貳仟元均沒收。 10 如犯罪事實欄一㈠⒑所示（即起訴書犯罪事實欄一㈤所示）。 1、證人林旼閬於警詢、偵訊中之證述（見彰警刑字第1100075605號卷一第130頁、彰警刑字第1100074824號卷第154頁）。 2、證人蘇婉佩於警詢、偵訊中之證述（見彰警刑字第1100075605號卷二第78頁、彰警刑字第1100074824號卷第226頁）。　  3、被告陳奇豐於警詢、偵訊、本院審理中之陳述（見彰警刑字第1100075605號卷一第13頁、偵字第13042號卷第156頁、本院卷第175頁）。 4、監視器翻拍照片（見彰警刑字第1100075605號卷一第67至68頁、卷二第77至78頁）。 5、車號查詢汽車車籍（見偵卷第187頁）。 陳奇豐販賣第一級毒品，累犯，處有期徒刑捌年。扣案之分裝袋貳包、電子磅秤壹臺、行動電話貳支及販賣第一級毒品所得新臺幣貳仟元均沒收。 
附表二
編號 犯罪事實       證     據      主      文 1 如犯罪事實欄一㈡⒈所示（即起訴書犯罪事實欄二㈠所示）。 1、證人張峻瑋於警詢、偵訊中之證述（見彰警刑字第1100075605號卷一第200頁、彰警刑字第1100074824號卷第456頁）。 2、被告陳奇豐於警詢、偵訊、本院審理中之陳述（見彰警刑字第1100075605號卷一第10頁、偵字第13042號卷第157頁、本院卷第176頁）。 3、監視器翻拍照片（見彰警刑字第1100075605號卷一第57、200頁）。 4、車號查詢汽車車籍（見偵卷第195頁）。 陳奇豐販賣第二級毒品，累犯，處有期徒刑伍年貳月。扣案之分裝袋貳包、電子磅秤壹臺、行動電話貳支及販賣第二級毒品所得新臺幣伍佰元均沒收。 2 如犯罪事實欄一㈡⒉所示（即起訴書犯罪事實欄二㈡所示）。 1、證人張峻瑋於警詢、偵訊中之證述（見彰警刑字第1100075605號卷一第201至202頁、彰警刑字第1100074824號卷第456頁）。 2、被告陳奇豐於警詢、偵訊、本院審理中之陳述（見彰警刑字第1100075605號卷一第11頁、偵字第13042號卷第157頁、本院卷第176至177頁）。 3、監視器翻拍照片（見彰警刑字第1100075605號卷一第59至61、201頁）。 4、車號查詢汽車車籍（見偵卷第197頁）。 陳奇豐販賣第二級毒品，累犯，處有期徒刑伍年貳月。扣案之分裝袋貳包、電子磅秤壹臺、行動電話貳支及販賣第二級毒品所得新臺幣伍佰元均沒收。 3 如犯罪事實欄一㈡⒊所示（即起訴書犯罪事實欄二㈢所示）。 1、證人陳佑瑋於警詢、偵訊中之證述（見彰警刑字第1100075605號卷二第268頁、彰警刑字第1100074824號卷第582至583頁）。 2、證人張喬志於警詢、偵訊中之證述（見彰警刑字第1100075605號卷二第218頁、第222頁、彰警刑字第1100074824號卷第582至583頁）。 3、被告陳奇豐於警詢、偵訊、本院審理中之陳述（見彰警刑字第1100075605號卷一第22至23頁、偵字第13042號卷第157頁、本院卷第177頁）。 4、監視器翻拍照片（見彰警刑字第1100075605號卷一第97至98頁、卷二第217至218頁）。 5、車號查詢汽車車籍（見偵卷第199頁）。 陳奇豐販賣第二級毒品，累犯，處有期徒刑伍年肆月。扣案之分裝袋貳包、電子磅秤壹臺、行動電話貳支及販賣第二級毒品所得新臺幣貳仟元均沒收。 4 如犯罪事實欄一㈡⒋所示（即起訴書犯罪事實欄二㈣所示）。 1、證人陳佑瑋於警詢、偵訊中之證述（見彰警刑字第1100075605號卷二第268頁、彰警刑字第1100074824號卷第582頁）。 2、被告陳奇豐於警詢、偵訊、本院審理中之陳述（見彰警刑字第1100075605號卷一第23頁、偵字第13042號卷第157頁、本院卷第177頁）。 3、監視器翻拍照片（見彰警刑字第1100075605號卷一第95至96頁、卷二第260頁）。 4、車號查詢汽車車籍（見偵卷第201頁）。 5、證人陳佑瑋行動電話之通訊軟體LINE翻拍照片（見彰警刑字第1100074824號卷第493頁）。 6、車牌號碼000-0000號自用小客車之車行紀錄（見彰警刑字第1100075605號卷二第297頁）。 陳奇豐販賣第二級毒品，累犯，處有期徒刑伍年肆月。扣案之分裝袋貳包、電子磅秤壹臺、行動電話貳支及販賣第二級毒品所得新臺幣貳仟元均沒收。 5 如犯罪事實欄一㈡⒌所示（即起訴書犯罪事實欄二㈤所示）。 1、證人陳佑瑋於偵訊中之證述（見彰警刑字第1100074824號卷第583頁）。 2、證人張喬志於偵訊中之證述（見彰警刑字第1100074824號卷第583頁）。 3、被告陳奇豐於偵訊、本院審理中之陳述（見偵字第13042號卷第157頁、本院卷第177頁）。 4、監視器翻拍照片（見彰警刑字第1100075605號卷一第95頁及其背面）。 5、車號查詢汽車車籍（見偵卷第201頁）。　 　  陳奇豐販賣第二級毒品，累犯，處有期徒刑伍年肆月。扣案之分裝袋貳包、電子磅秤壹臺、行動電話貳支及販賣第二級毒品所得新臺幣貳仟元均沒收。 
附表三
編號 犯罪事實      證      據      主    文 1 如犯罪事實欄一㈢⒈所示（即起訴書犯罪事實欄三㈠所示）。 1、證人洪存昌於警詢、偵訊中之證述（見彰警刑字第1100075605號卷二第9頁、彰警刑字第1100074824號卷第72頁）。 2、被告陳奇豐於警詢、偵訊、本院審理中之陳述（見彰警刑字第1100075605號卷一第16頁、偵字第13042號卷第157至158頁、本院卷第177至178頁）。 3、監視器翻拍照片（見彰警刑字第1100075605號卷一第75至77頁、卷二第8至9頁）。 4、車號查詢汽車車籍（見偵卷第203頁）。　  陳奇豐販賣第一級毒品，累犯，處有期徒刑捌年貳月。扣案之分裝袋貳包、電子磅秤壹臺、行動電話貳支、販賣第一級毒品所得新臺幣壹仟元及販賣第二級毒品所得新臺幣壹仟元均沒收。 2 如犯罪事實欄一㈢⒉所示（即起訴書犯罪事實欄三㈡所示）。 1、證人洪存昌於警詢、偵訊中之證述（見彰警刑字第1100075605號卷二第10至11頁、彰警刑字第1100074824號卷第72頁）。 2、被告陳奇豐於警詢、偵訊、本院審理中之陳述（見彰警刑字第1100075605號卷一第16至17頁、偵字第13042號卷第157至158頁、本院卷第178頁）。 3、監視器翻拍照片（見彰警刑字第1100075605號卷一第79至80頁、卷二第10頁）。 4、車號查詢汽車車籍（見偵卷第203頁）。　  陳奇豐販賣第一級毒品，累犯，處有期徒刑捌年貳月。扣案之分裝袋貳包、電子磅秤壹臺、行動電話貳支、販賣第一級毒品所得新臺幣壹仟元及販賣第二級毒品所得新臺幣壹仟元均沒收。 3 如犯罪事實欄一㈢⒊所示（即起訴書犯罪事實欄三㈢所示）。 1、證人洪存昌於警詢、偵訊中之證述（見彰警刑字第1100075605號卷二第11至12頁、彰警刑字第1100074824號卷第72頁）。 2、被告陳奇豐於警詢、偵訊、本院審理中之陳述（見彰警刑字第1100075605號卷一第17頁、偵字第13042號卷第157至158頁、本院卷第178頁）。 3、監視器翻拍照片（見彰警刑字第1100075605號卷一第81至82頁、卷二第11頁）。 4、車號查詢汽車車籍（見偵卷第203頁）。 陳奇豐販賣第一級毒品，累犯，處有期徒刑捌年貳月。扣案之分裝袋貳包、電子磅秤壹臺、行動電話貳支、販賣第一級毒品所得新臺幣壹仟元及販賣第二級毒品所得新臺幣壹仟元均沒收。 4 如犯罪事實欄一㈢⒋所示（即起訴書犯罪事實欄三㈥所示）。 1、證人林旼閬於警詢、偵訊中之證述（見彰警刑字第1100075605號卷一第130至131頁、彰警刑字第1100074824號卷第154頁）。 2、證人蘇婉佩於警詢、偵訊中之證述（見彰警刑字第1100075605號卷二第79至80頁、彰警刑字第1100074824號卷第226頁）。　  3、被告陳奇豐於警詢、偵訊、本院審理中之陳述（見彰警刑字第1100075605號卷一第13頁、偵字第13042號卷第156頁、本院卷第179頁）。 4、監視器翻拍照片（見彰警刑字第1100075605號卷一第69至70頁、卷二第79頁）。 5、車號查詢汽車車籍（見偵卷第187頁）。 陳奇豐販賣第一級毒品，累犯，處有期徒刑捌年肆月。扣案之分裝袋貳包、電子磅秤壹臺、行動電話貳支、販賣第一級毒品所得新臺幣貳仟元及販賣第二級毒品所得新臺幣壹仟元均沒收。 5 如犯罪事實欄一㈢⒌所示（即起訴書犯罪事實欄三㈣所示）。 1、證人洪存昌於警詢、偵訊中之證述（見彰警刑字第1100075605號卷二第13頁、彰警刑字第1100074824號卷第72頁）。 2、被告陳奇豐於警詢、偵訊、本院審理中之陳述（見彰警刑字第1100075605號卷一第18頁、偵字第13042號卷第157至158頁、本院卷第178頁）。 3、監視器翻拍照片（見彰警刑字第1100075605號卷一第83至84頁、卷二第12頁）。 4、車號查詢汽車車籍（見偵卷第203頁）。 陳奇豐販賣第一級毒品，累犯，處有期徒刑捌年貳月。扣案之分裝袋貳包、電子磅秤壹臺、行動電話貳支、販賣第一級毒品所得新臺幣壹仟元及販賣第二級毒品所得新臺幣壹仟元均沒收。 6 如犯罪事實欄一㈢⒍所示（即起訴書犯罪事實欄三㈤所示）。 1、證人洪存昌於警詢、偵訊中之證述（見彰警刑字第1100075605號卷二第7頁、彰警刑字第1100074824號卷第72頁）。 2、被告陳奇豐於偵訊、本院審理中之陳述（彰警刑字第1100074824號卷第157至158頁、本院卷第178至179頁）。   陳奇豐販賣第一級毒品，累犯，處有期徒刑捌年貳月。扣案之海洛因陸包（驗餘淨重為壹拾肆點零參參柒公克）及甲基安非他命柒包（驗餘淨重為壹拾陸點玖柒伍捌公克）均沒收銷燬，扣案之分裝袋貳包、電子磅秤壹臺、行動電話貳支、販賣第一級毒品所得新臺幣壹仟元及販賣第二級毒品所得新臺幣壹仟元均沒收。 
附表四
編號 犯罪事實       證      據     主     文 1 如犯罪事實欄一㈣所示（即起訴書犯罪事實欄四所示） 。 1、證人莊坤福於警詢、偵訊中之證述（見彰警刑字第1100075605號卷二第336頁、彰警刑字第1100074824號卷第634頁）。 2、被告陳奇豐於警詢、偵訊、本院審理中之陳述（見彰警刑字第1100075605號卷一第24頁、偵字第13042號卷第158頁、本院卷第179頁）。 3、監視器翻拍照片（見彰警刑字第1100075605號卷一第99至100頁、卷二第336頁）。 4、車號查詢汽車車籍（見偵卷第205頁）。 陳奇豐轉讓禁藥，累犯，處有期徒刑柒月。